# 瑞华研究问题1-4-33 （股票期权采用内在价值模式进行会计处理时的确认和计量问题）

提问人：cpab 时间：2021-01-12 08:05:06
问题1-4-33 （（股票期股票期 权 采用内在价 值 模式模式 进 行会行会 计处 理理 时 的的确确 认 和和 计 量量 问题 ））
上市公司A2019年经批准的股权激励方案：授予条件和归属条件满足后，激励对象可以每股 17 元的价格购买公司向激励对象增发的 公司 A 的普通股股票。授予日为 2019 年 11 月 1 日，授予 200 万股。该日A公司股票的收盘价为 30 元。激励对象归属条件为 2020 年、 2021 年、 2022 年的业绩条件，分别在授予日的 18 个月， 30 个月， 42 个月归属给激励对象。 此属于股票期权的股份支付。根据 2010 年企业会计准则讲解，权益工具公允价值的确定，（二）股票期权，在许多情况下难以获得其市场价格。如果不存在条款和条件相拟的交易期权。就应通过期权定价模型来估计所授予的期权公允价值。 请教： 1 、在计算股份支付权益工具公允价值时，可否为收盘价确认。授予股数 200 万股*（授予日收盘价 30 元-授予价 17元）=2600万。不采用期权定价模型。如：布莱克-斯科尔斯期权定价模型（B-S模型） 2 、由于 17 元固定价格买 1 股，符合固定换固定，在每个资产负债表日，不需再按收盘价与授予价格的差。再对公允价值进行调整。问题1-4-33在每个资产负债表日，按收盘价与授予价格的差，对公允价值进行了调整。公允价值的变动为管理费用和资本公积。不太理解。谢谢！

回答人：chenyiwei
1 、内在价值是资产负债表日标的股份的公允价值与行权价格之间的差额，是期权公允价值的组成部分。如果采用内在价值计量，则不使用期权定价模型。
2 、按内在价值计量股份支付，每期末必须重新计量并计入损益，这是股份支付准则的规定。需要注意的是：在权益工具的定义和公允价值确定方面，股份支付准则和金融工具列报准则有些差异，需注意各自的适用范围，不能混淆。